# 收到投资款账务处理

提问人：aaz 时间：2021-06-15 14:08:05
陈版您好，想请教您公司银行已收到投资款，但投资协议尚未签订，无法确认投资比例，账面是否先全部入账实收资本，待投资协议签订完成后，根据投资比例，从实收资本转入资本公积？@chenyiwei

回答人：chenyiwei
因为“投资协议尚未签订，无法确认投资比例”，故只能列入其他应付款，待投资协议签订，对应的实收资本金额和股权比例明确后再从其他应付款转入实收资本和资本公积。参考：《中审众环研究 2020 》之“问题3-1-25（股权比例确定前收到出资款的会计处理问题）”。